# 关于 PPP项目并表

提问人：yxc998 时间：2021-02-07 15:33:04
陈版，对于PPP项目，主导权完成在政府方，例如项目投资概算由政府批复，项目竣工结算由政府审计审核确定，进入运营期项目收费单价由政府决定（或在ppp合同中明确收费标准），对于类似情况，是否还需要按照章程的约定来判断是否由社会资本方并表？章程中双方的权利（包括经营方针、投资计划、财务预算和决算、对外担保等一致同意）是不是更多理解为保护性权利。我的理解，无论社会资本方股比多高，均无法自行确定项目（或项目公司）日常经营和投融资决策。@chenyiwei 谢谢您！

回答人：chenyiwei
这类问题要并表的可能性还是比较大的。特别是，由于社会资本方需负责项目融资，如果不将项目公司并表，则在合并报表中不能充分体现社会资本方对这些融资的偿还所承担的兜底责任。
相关案例可参考：《瑞华研究 2010 ～ 2019 汇编》之“问题3-2-103（社会资本方对PPP项目公司的控制权判断 1 ）”、“问题3-2-104（社会资本方对PPP项目公司的控制权判断 2 ）”。